# 关于固定资产提前报废的处理

提问人：蒋桔 时间：2015-12-01 09:35:21
某公司本年年中报废了一台重要的设备，该设备账面价值 1000 万元，在年底之前已经收到了保险理赔款 600 万，预计残值 100 万，但是因为还没有进行清理，所以挂账在固定资产清理科目。公司预计明年才能清理完毕。 像这种情况，该设备是在今年报废的，但是由于残值收入尚不能确定，所以挂账在固定资产清理是否合理？是否应当在本年确认固定资产毁损损失？如果确认的话，有没有相关的依据？

回答人：chenyiwei
“固定资产清理”科目期末可以有余额，在资产负债表上也有同名的报表项目可供列报该科目的余额。但是，如果期末余额在借方的，则应关注该余额不可高于预计的可收回金额，否则应确认减值损失。

提问人：蒋桔 时间：2015-12-02 10:47:04
但是如果确认减值损失存在一个问题，就是这种非正常报废产生的损失应当属于非经常性损益的，如果我对固定资产清理确认减值，这应该是记到资产减值损失科目里面，就不算非经常性损益了，这样处理会不会并不是很合适？如果是正常的固定资产清理我觉得没什么问题，但是现在我这边碰到的是这台设备其实是非正常毁损的。

回答人：chenyiwei
可以结合具体情况分析的。如果是在因自然灾害等不可抗力原因导致毁损的情况下，在尚未清理完毕时对其计提减值准备，则实质上也是一项非正常损失，将其计提数计入非经常性损益也是合理的，解释即可。

提问人：sbkc2012 时间：2016-12-01 11:49:06
请问陈老师， 1 、固定资产清理和持有待售固定资产有什么区别？ 2 、根据CAS30里提到的“同时满足下列条件的企业组成部分（或非流动资产，下同）应当确认为持有待售：该组成部分必须在其当前状况下仅根据出售此类组成部分的惯常条款即可立即出售；企业已经就处置该组成部分作出决议，如按规定需得到股东批准的，应当已经取得股东大会或相应权力机构的批准；企业已经与受让方签订了不可撤销的转让协议；该项转让将在一年内完成。“ 如果企业目前仅仅就资产报废处置形成管理层内部决议，尚未与受让方签订不可撤销的转让协议，但是预计明年上半年就会完成报废，这种情况下固定资产在今年年末是列报在固定资产清理科目中还是持有待售的非流动资产中？ 感觉IFRS里面并没有固定资产清理这个报表项目，都叫PPE，总觉得固定资产处置这块有点重复。

回答人：chenyiwei
“固定资产清理”是一个前“两则两制”时代就存在并且一直延续至今的会计科目，其与“持有待售非流动资产”这一新引入的概念之间是存在冲突的，但对于该冲突如何解决，目前财政部并未作出规定。 从字面意思，“固定资产清理”科目的核算内容是已经进入清理和处置状态的固定资产，而持有待售是一种资产当前的状态，并未进入处置但将在一年内处置完成。但两者的流动／非流动属性不同、当前是否在使用的状态也不同。这个问题还需要好好梳理一下。